Fabiano dos Santos Brião

Cientista de Dados | Analista de Dados | Consultor Tableau

Brasileiro.

Endereço: Rua dos Bandeirantes, 413, Farol, Maceió, Alagoas, Brasil.

Telefone: (82) 99924-8968, (82) 99925-2479

E-mail: fabianobriao@gmail.com

Personal page : http://fabianobriao.github.io LinkedIn: https://www.linkedin.com/in/fabianobriao

OBJETIVO/RESUMO

Cientista de Dados, Analista de Dados. Consultor Tableau. Atua a uma década iniciando a jornada como estatístico, analista, desenvolvedor e atualmente cientista de dados Python. Tem 15 anos de trabalhos com gestão, coordenação e professor universitário de Estatística e Probabilidade.

FORMAÇÃO ACADÊMICA/TITULAÇÃO

- Mestrado em Modelagem Computacional de Conhecimento Universidade Federal de Alagoas(UFAL), Maceió/AL, Brasil.
- Licenciatura Plena em Matemática Universidade Federal de Rio Grande(FURG), Rio Grande/RS, Brasil.

EXPERIÊNCIA PROFISSIONAL

Cientista de Dados

Coding Tecnologia. Maceió/AL.

Dezembro de 2020 - Atual.

Cientista de dados freelancer com atuação em empresas locais e editais de pesquisa, sob demanda de projetos em linguagem Python e R com expertise em machine learning, incluindo processos de ETL.

Analista de Dados

Coding Tecnologia. Maceió/AL.

Janeiro de 2019 - Dezembro de 2020(2 anos).

Analista de dados freelancer com atuação em empresas locais e editais de pesquisa, sob demanda em processos de ETL incluindo testes estatísticos, análises, relatórios e visualização por dashboards com Tableau.

Cientista de Dados - Pesquisador de Análises Ambientais II

Fundação Espírito-Santense de Tecnologia(FEST).

Julho de 2019 - Dezembro de 2019 (6 meses).

Atuação no projeto que avaliou o impacto ambiental causado pela queda da barragem de Mariana em Minas Gerais. Extração, limpeza, tratamento de dados de sensores colocados em aves marinhas para capturar comportamentos de vôos, mergulho, alimentação e localização. Neste projeto usou-se vários métodos de estatística descritiva e inferencial, modelos preditivos para séries temporais e machine learning.

Analista/Cientista de Dados Python | Consultor Tableau_

Freelancer - Maceió/AL

Janeiro de 2011 - Atual.

Atuação em análises estatísticas desde 2011, desenvolvimento em R com ETL e simulações. Trabalhos em Python com ETL e machine learning. Consultas, análises, desenvolvimento de KPI e dashboards com Tableau.

Professor

Instituto Federal de Educação, Ciência e Tecnologia de Alagoas(IFAL/AL). Agosto de 2019 - Atual.

Professor universitário de Estatística e Probabilidade.

Professor Adjunto I

Centro Universitário Tiradentes(Unit). Maceió/AL.

Janeiro de 2013 - Julho de 2019 (6 anos e 7 meses).

Professor universitário e Estatísta Aplicada. Membro de colegiado de cursos.

Professor

Centro Universitário Cesmac. Maceió/AL.

Setembro de 2007 - Fevereiro de 2011 (5 anos e 6 meses).

Professor universitário de Estatística. Coordenador de curso de Especialização.

HABILIDADES/HARD SKILLS

- Avançado/Prático: Python, SQL, NoSQL, Tableau Desktop, Google Data Studio, MySQL, PostgreSQL, MongoDB, SQL Server, Google BigQuery, Machine Learning, GIT, GCP, AWS, Azure.
- Básico/Teórico: Scrum, Governança, Engenharia e Arquitetura de Dados.

IDIOMAS

- Português nativo.
- Inglês intermediário(proficiência em leitura e escrita) com curso em progresso, término 12/2021 com objetivo de fluência efetiva.

CERTIFICAÇÕES

- Huawei Certification: HCIA-5G
- Huawei Certification: HCIA Artificial Intelligence

CURSOS/CERTIFICADOS

- Crash Course on Python (Coursera)
- Python and Statistics for Financial Analysis (Coursera)
- <u>Séries Temporais e Análises Preditivas: O Curso Completo</u> (Udemy)
- <u>Tableau Desktop Avançado</u> (Udemy)
- <u>Launching into Machine Learning</u> (Coursera)
- How Google does Machine Learning (Coursera)
- Google Cloud Product Fundamentals (Coursera)
- Integrated course program: Cloud Engineering with Google Cloud (Coursera)
- Governança de Dados (Digital Innovation One)
- Governança de Dados (Udemy)
- Curso de Governança de Dados 1.0 (Udemy)
- Governança de TI (Fundação Bradesco)
 - Fundamentos de Governança de TI
 - O Fundamentos de ITIL
 - Fundamentos de COBIT® 4.1

Outros cursos e mais informações estão disponíveis em meu Website.

INFORMAÇÕES COMPLEMENTARES

Possui especializações de Cursos Integrados Google, conhecimentos em rede, engenharia e arquitetura com o Google Compute Engine. Além de boas práticas sobre Governança de Dados. Tem um histórico relacionado à gestão, liderança de equipes e coordenação, devido aos 15 anos de experiência como coordenador e professor universitário, sempre com passagens como membro de cursos e colegiado.